臺灣桃園地方法院刑事裁定　　　　　　 100年度聲字第2248號
異　議　人
即受 刑 人　王安康
上列異議人即受刑人因犯恐嚇等案件，對於臺灣桃園地方法院檢
察署100 年度執更丁字第701 號檢察官之執行指揮命令，聲明異
議，本院裁定如下：
    主  文
異議駁回。
    理  由
一、聲明異議意旨略謂：異議人即受刑人因犯恐嚇等案件，經法
    院判處有期徒刑2 年10月，並應於刑之執行完畢後或赦免後
    令入勞動場所強制工作3 年，然民國95年刑法修正公布第90
    條修正為於刑之執行前令入勞動場所強制工作，另依刑法第
    2 條之規定，新舊法比較結果，以修正後之法律有利於受刑
    人，故應適用修正後即現行刑法第90條之規定，應於刑之執
    行前令入勞動場所強制工作3 年，今於刑之執行完畢後再執
    行強制工作顯然違反法令。另檢察官聲請許可強制工作之理
    由，係依據異議人即受刑人於保護管束期間有工作習性懶散
    被解雇之記錄，然受刑人於96年4 月27日至96年8 月27日受
    保護管束期間從事保全業，期間並無遭受雇主解雇之情形，
    異議人即受刑人自96年4 月27日出監迄今均正常工作，並無
    檢察官所言有違反工作規定情節重大而經雇主終止勞動契約
    之情事，檢察官以此莫須有之理由令異議人即受刑人再執行
    強制工作，顯有不當，請求鈞院詳查以還清白。
二、按有犯罪之習慣或以犯罪為常業或因遊蕩或懶惰成習而犯罪
    者，得於刑之執行完畢或赦免後，令入勞動場所，強制工作
    。前項處分期間為3 年以下，修正前刑法第90條定有明文。
    又按受刑人或其法定代理人或配偶，以檢察官執行之指揮為
    不當者，得向諭知該裁判之法院聲明異議，刑事訴訟法484
    條、第486 條分別定有明文。
三、經查：
（一）本件異議人即受刑人前因犯恐嚇等案件，經本院於93年11
      月22日以93年度易字第805 號判決判處有期徒刑2 年10月
      ，並於刑之執行完畢或赦免後，令入勞動場所強制工作3
      年，嗣因異議人即受刑人不服提起上訴後，經臺灣高等法
      院93年度上訴字第3609號判決、最高法院94年度台上字第
      2862號判決駁回上訴，於94年6 月2 日確定在案，並與另
      案犯搶奪罪所處有期徒刑7 月、毒品危害防制條例之罪所
      處有期徒刑5 月，合併定應執行刑為有期徒刑3 年7 月，
      嗣再因減刑，更定其應執行刑為有期徒刑3 年2 月；受刑
      人於94年3 月17日入監執行，96年4 月27日假釋出監，96
      年8 月19日縮刑期滿，因假釋期滿未經撤銷假釋，該未執
      行之刑以已執行論而執行完畢，嗣檢察官聲請法院許可執
      行強制工作，經臺灣高等法院以99年度聲字第3796號裁定
      准予執行強制工作，異議人即受刑人提出抗告後，經最高
      法院以100 年度台抗字第142 號裁定駁回抗告後確定，有
      前揭判決書及臺灣高等法院被告前案紀錄表在卷可稽。
（二）被告行為後，刑法部分條文業於94年2 月2 日修正公布，
      並自95年7 月1 日施行。依修正後刑法第2 條第1 項規定
      ：「行為後法律有變更者，適用行為時之法律。但行為後
      之法律有利於行為人者，適用最有利於行為人之法律」，
      此條規定係規範行為後法律變更所生新舊法律比較適用之
      準據，尚無比較新舊法之問題，應一律適用裁判時之現行
      刑法第2 條規定。核以強制工作係屬具有拘束人身自由之
      保安處分，依刑法第2 條第2 項之反面解釋，並佐以刑法
      第2 條修正之立法過程，拘束人身自由之保安處分，自有
      刑法第2 條第1 項之從舊從輕原則之適用。按修正前刑法
      第90條規定：「有犯罪之習慣或以犯罪為常業或因遊蕩或
      懶惰成習而犯罪者，得於刑之執行完畢或赦免後，令入勞
      動場所，強制工作。前項處分期間為3 年以下。」；同條
      規定修正後為「有犯罪之習慣或因遊蕩或懶惰成習而犯罪
      者，於刑之執行前，令入勞動場所，強制工作。前項之處
      分期間為3 年。但執行滿1 年6 月後，認無繼續執行之必
      要者，法院得免其處分之執行。執行期間屆滿前，認為有
      延長之必要者，法院得許可延長之，其延長之期間不得逾
      1 年6 月，並以1 次為限。」，經比較新舊法之結果，關
      於上開刑法第90條規定強制工作之期間，既係由「3 年以
      下」修正為「3 年」，並得於執行期間屆滿前延長1 次，
      故應以修正前刑法第90條之規定，較為有利於被告。又因
      修正前刑法第90條之規定，係採刑後強制工作處分，故檢
      察官於異議人即受刑人本件刑之執行完畢後，令入勞動場
      所強制工作，其適法性自屬無疑，異議人執此聲明異議，
      顯屬無據。
（三）又異議人雖另主張檢察官聲請准予強制工作之理由顯有不
      當云云，然本件異議人之刑後強制工作，業經檢察官向臺
      灣高等法院聲請許可執行，並經臺灣高等法院以99年度聲
      字第3796號裁定准予執行強制工作，且異議人即受刑人就
      此提出抗告後，復經最高法院以100 年度台抗字第142 號
      裁定駁回抗告後確定，有前揭裁定書及臺灣高等法院被告
      前案紀錄表在卷可稽，而此刑後強制工作之處分既經裁判
      確定，異議人已無從以此為由再予爭執，附此敘明。
四、依刑事訴訟法第484條、第486條，裁定如主文。
中    華    民    國    100    年    8    月     5    日
                  刑事第十二庭    法  官  羅國鴻
以上正本証明與原本無異
如不服本裁定應於送達後5 日內向本院提出抗告狀
                                  書記官  洪明煥
中    華    民    國   100    年    8     月    5     日